# 请教陈版，合并财务报表应用指南 93 页案例，内部交易坏账归属少数股东问题

提问人：cjzhangyong 时间：2016-08-12 08:45:31
1 、请教陈版，合并财务报表应用指南 93 页案例，如果逆流交易存货，形成了应收账款，子公司计提了坏账准备，那么合并报表按照权益法模拟编制，那么冲销子公司计提的坏账准备及坏账确认的递延所得税，是否需要分归属于母公司跟少数股东损益部分。

回答人：chenyiwei
我理解应需要，因为被抵销的“资产减值损失——坏帐损失”和相应调整的“所得税费用——递延所得税费用”原先都确认在子公司报表中，相应地其抵销和调整的影响应按照该子公司的股权结构分配给少数股东。